# 关于改制出资的问题

提问人：hanker518 时间：2010-05-16 18:09:02
尽然碰到了这样一起 99 年改制的事情，集体企业改制为私营企业，集体企业负责人先向企业借款然后转为现金投入入股改制，企业就成他的了，这样的行为用什么法规套用，还是就是个好方法

回答人：chenyiwei
可查阅管理层收购和企业改制中产权转让方面的规定，即收购方的资金来源不得是向标的企业或其他国有企业的借款。

回答人：chenyiwei
回复 板凳 henry204618 的帖子感觉原理上应当是一样的，并且还有股东抽逃出资的问题。

回答人：chenyiwei
回复 地板 henry204618 的帖子就我所知，目前对于职工持股会的政策还是 2000 年时发布的，即不承认其社团法人资格。并无新的政策替代。 对于目前仍然存在的职工持股会，可以关注一下在 2000 年度以后是否仍然每年参加并通过社团法人年检。如果不参加年检或者年检不通过的，应按照《民办非企业单位年度检查办法》（民政部令第 27 号）处理。 这个问题更多地是一个法律问题，建议咨询律师以获取更专业的意见。